臺灣彰化地方法院刑事判決　　　　　　94年度易字第320號
公　訴　人　臺灣彰化地方法院檢察署檢察官
被　　　告　丙○○　男　49歲.
選任辯護人　黃清濱　律師
　　　　　　楊玉華　律師
上列被告因違反商標法案件，經檢察官提起公訴（93年度偵字第
4697號），本院合議庭裁定由受命法官獨任進行簡式審判程序判
決如下：
    主  文
丙○○於同一之商品，使用近似於商標權人之註冊商標，有致相
關消費者混淆誤認之虞，處有期徒刑伍月，如易科罰金，以佰
元折算壹日。如附表二編號一、五、七、十一、十二、十五、十
六、十八、二十九、三十一、三十二、三十三、三十四所示扣案
物品均沒收。
    事實及理由
一犯罪事實：
  (一)丙○○曾因遺棄等案件，經最高法院以83年度臺上字第1898
    號判決處有期徒刑2年2月確定，於民國85年12月22日縮刑假
    釋期滿執行完畢，素行欠佳（不構成累犯）。其明知如附表
    一所示之「KIN-MEN KAO LIANG LIQUOR」、「金門及雙龍圖
    」、「金酒」、「KKL」、「甲○○○實業股份有限公司（
    下稱甲○○○公司）標章」、「中華民國甲○○○出品KIN-
    MEN DISTILLERY R.O.C及圖」等商標圖樣係甲○○○公司已
    依商標法在經濟部智慧財產局申請註冊取得商標專用權，指
    定專用商品為商標法施行細則第13條（92年12月10日修正前
    為第49條）第33類之高粱酒，竟未經商標權人甲○○○公司
    之允許，基於使用近似商標而致相關消費者混淆誤認之犯意
    ，於民國93年6月間，在彰化縣二林鎮後厝里新華巷9號住處
    內，擅自將近似於甲○○○公司所享有之前開商標圖樣，使
    用於其私釀之同一商品即高粱酒包裝上，並採用外觀造型與
    甲○○○生產之高粱酒近似之透明玻璃酒瓶，而製造近似上
    揭商標之高粱酒，致相關消費者有混淆誤認之虞。嗣於93年
    6月18日12時40分許，經警持搜索票前往上址執行搜索，當
    場查獲如附表二編號1、5、7、11、12、15、16、18、29、
    31、32、33、34所示為丙○○所有用以製造近似甲○○○公
    司高粱酒之物品（附表二其餘物品不能證明與本案犯罪有關
    ）。
  (二)案經甲○○○公司訴由彰化縣警察局二林分局報告臺灣彰化
    地方法院檢察署檢察官偵查起訴。
二證據：
  (一)被告丙○○於本院坦承不諱之自白（本院卷第77、85頁）。
  (二)告訴人甲○○○公司代理人乙○○於警詢中之指述（偵查卷
    第13至14頁）。
  (三)證人朱翎瑀於警詢中之證述（偵查卷第15至18頁）。
  (四)扣案如附表二編號1、5、7、11、12、15、16、18、29、31
    、32、33、34所示物品（偵查卷第32至37頁）。
  (五)卷附之商標註冊證、搜索扣押筆錄、彰化縣政府查獲違法菸
    酒案件現場處理紀錄表、查獲照片、帳冊影本、檢驗報告書
    、仿偽酒基本資料表、查獲現場圖（偵查卷第20至27、31至
    51、78至80、85至87、90頁）。
三被告未得商標權人同意而於同一商品使用近似註冊商標之商品
  ，有致相關消費者混淆誤認之虞，核其所為，係犯商標法第81
  條第3款之罪。查被告曾因遺棄等案件，經最高法院以83年度
  臺上字第1898號判決處有期徒刑2年2月確定，於85年12月22
  日縮刑假釋期滿執行完畢，此有臺灣高等法院被告全國前案紀
  錄表可按（本院卷第4至5頁），爰審酌被告素行欠佳，所犯已
  侵害交易秩序及商標專用權人利益，惟犯後尚能坦承犯行，態
  度良好及其他一切情狀，量處如主文所示之刑，並諭知易科罰
  金之折算標準，以資儆懲。如附表二編號1、5、7、11、12、
  15、16、18、29、31、32、33、34所示物品為被告犯本案之罪
  所製造之商品，業據其供承在卷（本院卷第87頁正面），應依
  商標法第83條沒收；其餘扣案物品，被告辯稱與本案無關（本
  院卷第25頁反面、第26頁反面、第87頁正面），本院復查無其
  他積極證據證明係被告犯本案之罪所製造之商品，不符法定沒
  收要件，自無從宣告沒收。
四如不服本判決，得於判決送達後10日內向本院提出上訴狀（應
  附繕本），上訴於臺灣高等法院臺中分院。告訴人或被害人對
  於判決如有不服具備理由請求檢察官上訴者，其上訴期間之計
  算係以檢察官收受判決正本之日為準。
據上論斷，應依刑事訴訟法第273條之1第1項、第299條第1項前
段，商標法第81條第3款、第83條，刑法第11條前段、第41條第1
項前段，罰金罰鍰提高標準條例第2條，判決如主文。
本案經檢察官邱鼎文到庭執行職務。
中　　華　　民　　國　　94　　年　　5 　　月　　31　　日
                            刑事第2庭
                            法     官  廖  政  勝
上正本證明與原本無異。
告訴人或被害人對於判決如有不服具備理由請求檢察官上訴者，
其上訴期間之計算係以檢察官收受判決正本之日期為準。
                            書  記 官  呂  雅  惠
中　　華　　民　　國　　94　　年　　6　　月　　 1　 　日
附錄本案論罪科刑法條全文：
商標法第81條
未得商標權人或團體商標權人同意，有下列情形之一者，處三年
以下有期徒刑、拘役或科或併科新臺幣20萬元以下罰金：
一  於同一商品或服務，使用相同之註冊商標或團體商標者。
二  於類似之商品或服務，使用相同之註冊商標或團體商標，有
    致相關消費者混淆誤認之虞者。
三  於同一或類似之商品或服務，使用近似於其註冊商標或團體
    商標之商標，有致相關消費者混淆誤認之虞者。
附表二
編號1：酒精濃度測試器4支（偵查卷第32頁）
編號2：葡萄露標籤5張（偵查卷第32頁）
編號3：楊桃露標籤12張（偵查卷第32頁）
編號4：紅葡萄露標籤6張（偵查卷第32頁）
編號5：高粱酒瓶蓋6只（偵查卷第32頁）
編號6：米酒香料9瓶（偵查卷第32頁）
編號7：高粱酒香料4瓶（偵查卷第32頁）
編號8：清香高粱酒香料2瓶（偵查卷第32頁）
編號9：茅台酒香料1瓶（偵查卷第32頁）
編號10：五糧液酒香料1瓶（偵查卷第32頁）
編號11：塑膠量杯2只（偵查卷第33頁）
編號12：假酒測試劑6瓶（偵查卷第33頁）
編號13：米酒標籤30張（偵查卷第33頁）
編號14：過濾器1臺（偵查卷第33頁）
編號15：帳冊1本（偵查卷第33頁）
編號16：酒類調色過程講義1本（偵查卷第33頁）
編號17：米酒2000公升1桶（偵查卷第34頁）
編號18：高粱酒0.6公升389瓶（偵查卷第34頁）
編號19：米酒20公升1桶（偵查卷第34頁）
編號20：米酒0.6公升14瓶（偵查卷第34頁）
編號21：鳳梨酒10公升1桶（偵查卷第35頁）
編號22：鳳梨酒0.6公升245瓶（偵查卷第35頁）
編號23：紅葡萄露0.6公升51瓶（偵查卷第35頁）
編號24：白葡萄露0.6公升360瓶（偵查卷第35頁）
編號25：楊桃露0.6公升72瓶（偵查卷第35頁）
編號26：紅莿蔥露0.6公升272瓶（偵查卷第35頁）
編號27：未變性酒精200公升1桶（偵查卷第36頁）
編號28：濃縮桶即蒸酒器2只（偵查卷第36頁）
編號29：0.6公升空瓶595瓶（偵查卷第36頁）
編號30：鳳梨精及各式原料48瓶（偵查卷第36頁）
編號31：高粱酒紙箱618只（偵查卷第36頁）
編號32：高粱酒標籤1綑（偵查卷第36頁）
編號33：高粱酒瓶蓋1袋（偵查卷第36頁）
編號34：高粱酒0.6公升7瓶（偵查卷第37頁）
編號35：鳳梨酒0.6公升8瓶（偵查卷第37頁）
編號36：葡萄露0.6公升12瓶（偵查卷第37頁）
編號37：紅莿蔥露0.6公升2瓶（偵查卷第37頁）
